【裁判字號】    88,易,1552
【裁判日期】    890229
【裁判案由】    賭博
【裁判全文】
臺灣桃園地方法院刑事判決                        八十八年度易字第一五五二號
    公  訴  人  臺灣桃園地方法院檢察署檢察官
    被      告  乙○○
    選任辯護人  邱鎮北律師
                劉哲睿律師
    被      告  甲○○
                丁○○
                丙○○
                戊○○
右列被告等因賭博案件，經檢察官提起公訴（八十八年度偵字第四九二七號），本院
判決如左：
        主  文
乙○○、甲○○共同以賭博為常業，均累犯，乙○○處有期徒刑捌月，併科罰金伍仟
元，罰金如易服勞役，以參佰元折算壹日；甲○○處有期徒刑肆月，如易科罰金，以
參佰元折算壹日。扣案之電動玩具「聖火榜」貳拾台、「雙魚座」拾肆台（均含ＩＣ
板）、影印機壹台、五百分計分卡參拾張、一千分計分卡伍張、二千分計分卡伍張、
四千分計分卡捌張、一萬分計分卡參張、會員名冊拾捌張、開分鑰匙伍支、錄影機壹
台、監視器營幕壹台、監視器鏡頭肆個、監視切控器壹台均沒收。
丁○○共同以賭博為常業，處有期徒刑參月，如易科罰金，以參佰元折算壹日。扣案
之電動玩具「聖火榜」貳拾台、「雙魚座」拾肆台（均含ＩＣ板）、影印機壹台、五
百分計分卡參拾張、一千分計分卡伍張、二千分計分卡伍張、四千分計分卡捌張、一
萬分計分卡參張、會員名冊拾捌張、開分鑰匙伍支、錄影機壹台、監視器營幕壹台、
監視器鏡頭肆個、監視切控器壹台均沒收。
丙○○、戊○○連續在公眾得出入之場所賭博財物，各處罰金壹仟元，如易服勞役均
以參佰元折算壹日。扣案之電動玩具「聖火榜」貳拾台、「雙魚座」拾肆台（均含Ｉ
Ｃ板）均沒收。
        事  實
一、乙○○曾於民國八十三年間因賭博案件，經本院判處有期徒刑二月確定，嗣於八
    十三年十二月廿九日易科罰金執行完畢；甲○○曾於七十七年間因殺人案，經台
    灣高等法院判處有期徒刑十年，嗣依中華民國八十年罪犯減刑條例減為有期徒刑
    六年八月，於八十二年六月二十六日假釋出獄，假釋縮刑期滿日期為八十三年九
    月十九日，假釋期滿未執行之刑以已執行論。詎猶不知悔改，乙○○意圖營利，
    自八十六年五月十五日起，在桃園縣桃園市○○路一○一號一樓公眾得出入之場
    所開設「三立遊樂場」，擺設電動玩具「聖火榜」三十六台分別自八十七年五月
    初及六月初以每月新台幣（下同）二萬至二萬五千元不等之薪資雇用有犯意聯絡
    及行為分擔之吳廷峰、王寶琍、楊雅菁、詹泰郎分別擔任副理處理現場事務、開
    分員、櫃檯、服務生及換錢之工作，共同利用上開機具與不特定之顧客賭博財物
    ，均藉以為生，賴以為常業，嗣於八十七年六月十九日為警查獲。乙○○竟於八
    十七年六月二十日起至八十八年二月十一日止，繼續在上址擺設電動玩具「聖火
    榜」二十台，「雙魚座」十四台（前案部分經台灣高等法院於八十八年二月九日
    以八十七年度上易字第六九八一號判處有期徒刑六月確定，乙○○自八十六年五
    月十五日起八十八年二月九日止為前案既判力所及，不另為無罪之諭知，如後述
     ），並與甲○○、丁○○、己○○（俟到案再行審理）基於共同意圖營利之犯
    意聯絡及行為分擔，分別自八十八年一月一日、一月三十日起以每月新台幣（下
    同）三萬五千元、二萬五千元之薪資僱用甲○○、丁○○擔任現場經理、開分員
    之工作，另為逃避警察查緝，於不詳日期、以不詳之薪資僱用己○○於所駕駛車
    牌號碼ＮＴ─六七七號計程車內處理換錢之工作，共同利用上開機具與不特定之
    顧客賭博財物，均藉以為生，賴以為常業。「聖火榜」、「雙魚座」電動玩具是
    以五百元或一千元開五百分或一千分（即一比一之比例），自由押注，如中獎，
    則依中獎比例兌換金錢，金錢則以一分對價一元兌換現金，而庚○○基於概括之
    犯意，自八十七年一月初起，至八十八年一月初止（未經起訴），丙○○、戊○○、辛○○（俟到案再行審理）基於概括之犯意，自八十八年一月初起，至八十
   八年二月十一日止，分別至上開地點，以前揭電動玩具與乙○○賭博財物。嗣於
    八十八年二月十一日十六時二十五分許（起訴書誤載為十七時許），為警當場查
    獲於「三立遊樂場」內正在賭博財物之丙○○、戊○○、辛○○，及於停放「三
    立遊樂場」附近等候通知換錢之車牌號碼ＮＴ─六七七號計程車內查獲己○○，
    並當場扣得賭博器具電動機具「聖火榜」二十台、「雙魚座」十四台（含ＩＣ板
    ），及乙○○所有供犯罪所用之影印機一台、五百分計分卡三十張、一千分計分
    卡五張、二千分計分卡五張、四千分計分卡八張、一萬分計分卡三張、會員名冊
    十八張、開分鑰匙五支、錄影機一台、監視器營幕一台、監視器鏡頭四個、監視
    切控器一台。
二、案經桃園縣警察局桃園分局報請臺灣桃園地方法院檢察署檢察官偵查起訴。
        理  由
一、訊據被告乙○○、甲○○、丁○○、丙○○、戊○○，對其等在前揭處所經營、
    任職及把玩電動機具之事實固不諱言，惟矢口否認有何賭博犯行，均辯稱：伊等
    所從事之電玩均不能兌換現金；甲○○另辯稱：警訊中所述係不滿乙○○之一時
    氣憤之語，並非屬實云云。惟查：（一）右揭事實，業據同案被告甲○○於警訊
    中供述：「客人賭玩電玩可隨時向我或其他店員要求洗分兌換現金，經我查證機
    台上之積分，我即打己○○之行動電話，請己○○將計程車開到電玩店前，我即
    將客人賭贏之分數告訴己○○，並請賭客上車，己○○將客人載走，並在車上將
    現金交給客人」、「每日營業額約九萬元，錢都是交給老闆乙○○」、「乙○○
    告訴我，賭客要兌換賭資就通知己○○」、「（對警員陳述有何意見）筆錄內容
    是我自己說」、「（內容是否實在）實在」等語（詳見偵查卷第十七頁、第一百
    頁），並有證人庚○○、簡連鴻證述屬實（詳見偵查卷第十四頁、第九十二至九
    十三頁、本院八十八年八月六日審理筆錄），足見被告甲○○供述，及證人庚○○、簡連鴻證述情節，並非虛構，堪予採信，可見該遊樂場是可以以積分兌換現
    金。（二）本件現場經警方查扣有賭博器具電動機具「聖火榜」二十台、「雙魚
    座」十四台（含ＩＣ板），影印機一台、五百分計分卡三十張、一千分計分卡五
    張、二千分計分卡五張、四千分計分卡八張、一萬分計分卡三張、會員名冊十八
    張、開分鑰匙五支、錄影機一台、監視器營幕一台、監視器鏡頭四個、監視切控
    器一台。是則苟如被告等所言累積分數不能兌換現金，則何須洗分？又何須有計
    分卡？再者，果爾「三立遊樂場」並無賭博情事，豈須花費鉅額資金設置大量監
    視器以防止警方取締？參以被告乙○○於八十七年六月十九日為警查扣「聖火榜
    」三十六台後，竟於隔日即再添購「聖火榜」二十台、「雙魚座」十四台（見本
    院本院八十九年二月十八日審判筆錄），亦足見其因有暴利可圖，始冒此再度被
    查獲之危險，而其暴利當係因賭客在有賭贏獲利之誘因下始投注大量賭資所致。
    綜上所述，足認被告等所辯賭客不得兌換現金云云，顯係飾卸之詞，不足採信，
    此外，復有搜索扣押證明筆錄一紙、電動玩具保管單三紙、扣押物品清單二紙、
    現場照片十張附卷及上述之賭博機具等物扣案足憑。本件事證明確，被告等人犯
    行，均堪以認定。
二、被告乙○○經營賭博機具店，甲○○、丁○○於賭博機具店內分別擔任現場經理
    與開分員職務，並支領三萬五千元及二萬五千元月薪，參以其店內所擺設之賭博
    機具多達三十四台，營業時間甚長等情，渠等顯均係以賭博為常業，核其等所為
    ，均係犯刑法第二百六十七條之常業賭博罪；被告丙○○、戊○○所為，均係犯
    同法第二百六十六條第一項前段之普通賭博罪。就前揭常業賭博犯行，被告乙○○、甲○○、丁○○與己○○間，有犯意之聯絡及行為之分擔，均應論以共同正
    犯。被告丙○○、戊○○多次前往「三立遊樂場」賭博財物之犯行，時間緊接，
    所犯構成要件相同，顯係出於概括之犯意為之，為連續犯，爰依刑法第五十六條
    之規定論以一罪，並加重其刑。公訴人雖未就被告丙○○、戊○○自八十八年一
    月初某日起至同年二月十日止賭博財物之犯行起訴，惟此部分犯行既經被告坦承
    不諱，且與本案有連續犯上裁判上一罪之關係，本院應加以審理，並此敘明。又
    查乙○○曾於八十三年間因賭博案件，經本院判處有期徒刑二月確定，於八十三
    年十二月廿九日易科罰金執行完畢；甲○○曾於七十七年間因殺人案件，經台灣
    高等法院判處有期徒刑十年，嗣依中華民國八十年罪犯減刑條例減為有期徒刑六
    年八月，於八十二年六月二十六日假釋出獄，假釋縮刑期滿日期為八十三年九月
    十九日，假釋期滿未執行之刑以已執行論，此有臺灣桃園地方法院檢察署刑案資
    料查註紀錄表及本院被告全國前案記錄表各一紙在卷可按，渠等於五年以內再犯
    本件有期徒刑以上之刑之本罪，為累犯，均應依法加重其刑。爰審酌被告等犯罪
    之動機、目的、手段、犯後態度及被告乙○○經營電動賭博之期間、規模、所得
    利益，易對社會風氣造成不良影響等一切情狀，分別量處如主文所示之刑，並就
    甲○○、丁○○有期徒刑部分諭知易科罰金之折算標準及乙○○、丙○○、戊○○罰金部分諭知易服勞役之折算標準，以示懲儆。扣案之「聖火榜」二十台、「
    雙魚座」十四台（含ＩＣ板）是當場賭博器具，均應依刑法第二百六十六條第二
    項規定，宣告沒收。影印機一台、五百分計分卡三十張、一千分計分卡五張、二
    千分計分卡五張、四千分計分卡八張、一萬分計分卡三張、會員名冊十八張、開
    分鑰匙五支、錄影機一台、監視器營幕一台、監視器鏡頭四個、監視切控器一台
    ，為被告乙○○所有供犯罪所用之物，爰依法宣告沒收。
三、又公訴人以被告乙○○於八十六年五月十五日起至八十八年二月九日止日亦觸犯
    刑法第二百六十七條之常業賭博罪，經查前揭犯行業經台灣高等法院於八十八年
    二月九日以八十七年度上易字第六九八一號判處有期徒刑六月確定，該案於八十
    八年二月九日宣判，故八十六年五月十五日起八十八年二月九日止之犯行，自為
    前案之既判力所及，惟因公訴人以之與前開論處罪刑部分為實質上之一罪，爰不
    另為免訴之判決，附此敘明。
四、被告己○○、辛○○部分俟到案後再另行審理。
據上論斷，應依刑事訴訟法第二百九十九條第一項前段，刑法第二十八條、第五十六
條、第二百六十七條、第二百六十六條第一項前段、第二項、第四十七條、第四十一
條、第四十二條第二項、第三十八條第一項第二款，罰金罰鍰提高標準條例第一條前
段、第二條，判決如主文。
本案經檢察官陳雅譽到庭執行職務。
中      華      民      國    八十九    年      二      月    二十九    日
                                          台灣桃園地方法院刑事第二庭
                                              法  官  曾  正  耀
右正本證明與原本無異。
如不服本判決，應於判決送達後十日內向本院提出上訴狀（應附繕本），上訴於台彎
高等法院
。                                            書記官   蘇    萱
中      華      民      國    八十九    年      二        月   二十九   日
論罪法條：
刑法第二百六十六條第一項：在公共場所或公眾得出入之場所賭博財物者，處一千
                          元以下罰金。
刑法第二百六十七條：以賭博為業者，處二年以下有期徒刑，得併科一千元以下罰
                    金。


司法院資訊處製作；財團法人民間司法改革基金會備份。
